臺灣臺北地方法院刑事判決　　　　　　　 94年度易字第284號
公　訴　人　臺灣臺北地方法院檢察署檢察官
被　　　告　甲○
　　　　　　　　　　　學園區B.
選任辯護人　王令冠律師
　　　　　　金學坪律師
被　　　告　丙○○
　　　　　　　　　　　樓
　　　　　　乙○○
上列被告因傷害案件，經檢察官聲請簡易判決處刑（94年度偵字
第816號），本院認不宜適用簡易程序，改依通常審判程序，判
決如下：
    主  文
甲○傷害人之身體，處拘役貳拾日，如易科罰金，以參佰元折算
壹日。
丙○○、乙○○共同傷害人之身體，各處拘役伍拾日，如易科罰
金，均以參佰元折算壹日。
    事  實
一、甲○於民國93年3月25日凌晨1時許，在臺北市○○○路○段
    121巷18之1號丙○○所經營之「里SATO」酒坊，因不滿消費
    計算方式，與丙○○發生口角，竟基於傷害之故意，持隨身
    裝有物品之塑膠袋揮打丙○○之臉部，造成丙○○受有左臉
    部挫傷腫脹之傷害，在場之「里SATO」酒坊店長即丙○○之
    弟乙○○見狀，即趨前與甲○理論並欲阻止其離去，而與丙
    ○○復基於共同傷害甲○之犯意，由丙○○持高跟鞋敲打甲
    ○之頭部，致甲○受有頭皮裂傷之傷害。
二、案經甲○、丙○○、乙○○訴由臺北市政府警察局中山分局
　　報告臺灣臺北地方法院檢察署檢察官聲請簡易判決處刑，本
    院改依通常審判程序審理。
    理  由
一、訊據被告甲○固不否認於上開時地與丙○○、乙○○發生爭
    執，然矢口否認有何傷害之犯行，並辯稱：並沒有打人，而
    是乙○○持刀砍傷伊云云。被告丙○○、乙○○則對因結帳
    糾紛而持高跟鞋打傷甲○頭部一事坦承不諱。經查：
  (一)甲○部分：
  1.被告丙○○於本院就被告甲○犯行部分交互詰問時結證稱：
    因為我們跟他請款，他拒絕付款，還動手打人，我先站在吧
    台裡，要向甲○買單，他不付帳，我再從吧台裡面走到外面
    ，他隨手拿百貨公司塑膠袋，然後砸我的頭，我就被他打到
    昏頭，我弟弟看不過去，才過來跟他起爭執。我想說不知道
    是什麼東西，怎麼會打得那麼痛，大概打到我太陽穴的部位
    等語（本院卷(一)第76至77頁）。核與被告乙○○到庭結證稱
    ：當時我跟甲○買單的時候，他不買，他就罵我姊姊，還拿
    帳單丟向我姊姊，我就過去解釋付費方式，甲○就拿購物袋
    揮向我姊姊，我很生氣，就衝過去抓住甲○等語相符（本院
    卷(一)第84至85頁）。並有丙○○當日門診受有左臉部挫傷腫
    脹傷害之馬偕醫院診斷證明書附卷足憑（偵查卷第23頁），
    顯然被告甲○當日確有因付帳糾紛，一言不合，而持裝有物
    品之手提購物塑膠袋，揮向丙○○之臉部成傷。
  2.證人即與被告甲○同行友人小貫祐二、飯村友近雖均到庭結
    證稱當日並未看到甲○有何毆打他人之行為云云。惟查：依
    證人小貫祐二當庭繪製之位置圖（本院卷(二)第39頁）所示，
    被告甲○係單獨至櫃台（即吧台）付帳，證人小貫祐二則仍
    坐在轉角後方之座位上，證人並證稱：從坐的地方，很難直
    接看得到櫃台，要把頭伸出去才看得到，是因為爭執愈來愈
    大聲，回過頭去看，才知道付帳起了爭執，從伸頭出去看甲
    ○，又坐直後，隔了二、三分鐘等語，且證人甚至未看到被
    告丙○○拿東西攻擊甲○，（見本院卷(二)第19至21頁），顯
    然證人小貫祐二並未全程目擊糾紛及互毆之經過。另外，證
    人飯村友近亦到庭結證稱：甲○付錢之前，伊即先離開「里
    SATO」酒坊，因為在外面聽到酒坊裡面很大聲，所以再進入
    酒坊，看到發生爭執，看到丙○○拿高跟鞋打甲○的頭等語
    （本院卷(二)第24至25頁），則證人飯村友近嗣後回到店內，
    僅見丙○○、乙○○共同出手毆打甲○之部分，自然並未目
    擊甲○先持塑膠袋揮打丙○○之部分，故本院亦無從以此為
    有利於被告甲○之認定。
  3.至於聲請簡易判決處刑書之犯罪事實另記載乙○○亦因被告
    甲○之攻擊受有傷害等情，然證人乙○○到庭結證稱：甲○
    毆打其胸部，因為其抓的很緊，所以其手部有挫傷等語（見
    本院卷(一)第85頁）。再依乙○○所提出之仁愛醫院驗傷診斷
    書所載，乙○○係受有左手大姆指挫傷腫脹及右手腕擦傷之
    傷害，並無胸部之傷害，衡情，一般若兩人互毆時，實難特
    別攻擊到對方手部特別是拇指之部位。顯然，被告乙○○所
    受之傷害，應係糾紛當時不慎自行造成，而非被告甲○所致
    。
  (二)被告丙○○、乙○○部分：
  1.被告二人於警詢、偵查及本院審理中均對持高跟鞋毆打被告
    甲○頭皮裂傷之事實坦承不諱。且有被告甲○提出之馬偕醫
    院診斷證明書、受傷頭部、衣服血跡等照片各一張附卷足憑
    （偵查卷第11、12、25頁），被告二人犯行應堪認定。
  2.被告甲○雖指稱被告乙○○持刀攻擊云云，然為被告乙○○
    所否認，且證人小貫祐二、飯村友近到庭亦無法證明被告乙
    ○○手持何物品毆打。再依上揭甲○頭部受傷照片所示，該
    傷口與平整之刀傷明顯不同，故被告甲○此部分之指訴，不
    足採之。
二、核被告甲○、丙○○、乙○○三人所為，均係犯刑法第二百
    七十七條第一項之傷害罪。而被告丙○○與乙○○有犯意聯
    絡及行為分擔，為共同正犯。爰審酌被告甲○因付帳問題，
    一言不合，竟出手傷人，事後復一再否認犯行，而被告丙○
    ○、乙○○開設酒坊，不知和氣生財，竟與來店消費之客人
    發生流血衝突，造成甲○頭部傷勢較重，雖坦承犯行，但迄
    今三人均未能達成和解，及被告各人之品行、動機、目的、
    手段、犯罪時所受之刺激及被告犯罪後之態度等一切情狀，
    分別量處如主文所示之刑，並均諭知易科罰金之折算標準，
    以啟自新。
據上論斷，應依刑事訴訟法第四百五十二條、第二百九十九條第
一項前段，刑法第二十八條、第二百七十七條第一項、第四十一
條第一項前段，罰金罰鍰提高標準條例第一條前段、第二條，判
決如主文。
本案經檢察官蕭蕙菁到庭執行職務。
中　　華　　民　　國　　94　　年　　9 　　月　　28　　日
　　　　　　　　　刑事第十庭審判長法　官　丁蓓蓓
                                  法　官　林柏泓
                                  法  官  紀文惠
以上正本證明與原本無異
如不服本判決應於送達後10日內向本院提出上訴狀
　　　　　　　　　　　　　　　　書記官　劉新怡
中　　華　　民　　國　　94　　年　　9 　　月　　28　　日
附錄本案論罪科刑法條全文
刑法第277條第1項：傷害人之身體或健康者，處3年以下有期徒
刑、拘役或1,000元以下罰金。
